【裁判字號】    92,易,2724
【裁判日期】    921215
【裁判案由】    加重竊盜
【裁判全文】
臺灣臺中地方法院刑事判決                        九十二年度易字第二七二四號
    公  訴  人  臺灣臺中地方法院檢察署檢察官
    被      告  甲○○
右列被告因竊盜案件，經檢察官提起公訴（九十二年度偵字第一八一二一、二一五六
八號），本院合議庭裁定由受命法官獨任進行簡式審判程序，判決如左：
    主  文
甲○○連續攜帶兇器竊盜，累犯，處有期徒刑捌月。
扣案之多功能瑞士刀、一字型起子、斜口鉗、鑿子、尖嘴鉗、油壓板手、小剪刀各壹
支均沒收。
    事  實
一、甲○○曾因竊盜案件，經本院及台灣高等法院台中分院各判處有期徒刑三月，分
    別於民國九十年七月十日及九十二年九月十一日執行完畢。詎仍不知悔改，復意
    圖為自己不法之所有，基於概括之犯意，先於九十二年九月十四日五時許，在台
    中縣太平市○○路○段五四一巷三弄口，持其所有客觀上可供兇器使用，具行兇
    危險性之多功能瑞士刀一支，竊取丙○○所有停在該處之ＴＪＬ－六三０號輕機
    車一輛，得手後供己代步使用，迨於九十二年九月十五日四時二十分許，始騎乘
    上開竊得之機車，攜帶安非他命殘渣袋、吸食器各一個（施用毒品部分另由檢察
    官偵辦中），至台中縣警察局霧峰分局自首，而為警查獲，並扣得多功能瑞士刀
    一支。嗣甲○○又於九十二年十一月三日二十一時，攜帶其所有客觀上可供兇器
    使用，具行兇危險性之一字型起子、斜口鉗、鑿子、尖嘴鉗、油壓板手、小剪刀
    各一支，前往台中縣太平市○○路八七巷一號對面，以一字型起子破壞乙○○所
    有停在該處之ＯＢ－二六七三號自用小客車車門鎖，進入車內欲再破壞方向盤之
    枴杖鎖竊取該自小客車時，適為乙○○之弟黃文明發現報警查獲，扣得一字型起
    子、斜口鉗、鑿子、尖嘴鉗、油壓板手、小剪刀各一支，而未得手。
二、案經台中縣警察局霧峰分局報請台灣台中地方法院檢察署檢察官偵查起訴。
    理  由
一、本件被告甲○○所犯係死刑、無期徒刑、最輕本刑為三年以上有期徒刑以外之罪
    ，其於準備程序中就被訴事實為有罪之陳述，經告知簡式審判程序之旨，並聽取
    公訴人及被告之意見後，本院合議庭認為適宜而裁定由受命法官獨任進行簡式審
    判程序，先予敘明。
二、右揭犯罪事實，業據被告甲○○坦承不諱，核與被害人丙○○、乙○○及證人黃
    文明於警訊時指述之情節相符，並有多功能瑞士刀、一字型起子、斜口鉗、鑿子
    、尖嘴鉗、油壓板手、小剪刀各一支扣案，及贓物認領保管單、贓物認領收據、
    現場圖各一份、車籍作業系統查詢認可資料二份、照片十一張在卷可稽，事證明
    確，被告犯行已堪認定。另依卷附之中華民國身心障礙手冊影本顯示，被告雖犯
    有重度精障症，惟被告二次行為後於警訊、偵查迄本院訊問時，就犯罪動機、方
    法、過程均能清晰描述，精神狀態與常人無異，並無證據顯示其行為時，有心神
    喪失或精神耗弱之情形，併予敘明。
三、按扣案之多功能瑞士刀、一字型起子、斜口鉗、鑿子、尖嘴鉗、油壓板手、小剪
    刀均為鐵製，質地堅硬，客觀上顯具行兇危險性，屬於兇器。核被告所為，係犯
    刑法第三百二十一條第一項第三款、第二項之加重竊盜既遂、未遂罪。被告先後
    二次加重竊盜既遂、未遂犯行，時間緊接，犯罪構成要件相同，顯係基於概括犯
    意反覆為之，為連續犯，應論以一加重竊盜既遂罪，並依法加重其刑。又被告曾
    因竊盜案件，經本院及台灣高等法院台中分院判處有期徒刑各三月，分別於九十
    年七月十日及九十二年九月十一日執行完畢，有台灣台中地方法院檢察署刑案資
    料查註紀錄表可按，五年以內再犯有期徒刑以上之本罪，為累犯，應依法遞加其
    刑。再被告固就其前開第一次竊取ＴＪＬ－六三０號輕機車部分，向台中縣警察
    局霧峰分局員警自首犯罪，然其第二次竊取ＯＢ－二六七三號自小客車未遂部分
    ，係為警當場查獲，二行為間復有連續犯之裁判上一罪關係，被告僅就連續犯之
    一部事實為自首，自不生自首之效力，不得依自首之規定減輕其刑。爰審酌被告
    已有二次竊盜前科，仍不知悔改，又連續攜帶兇器竊盜，非無惡性，事後坦承上
    情，態度尚佳，及其犯罪動機、目的、手段、所生危害等一切情狀，處以如主文
    所示之刑。扣案之多功能瑞士刀、一字型起子、斜口鉗、鑿子、尖嘴鉗、油壓板
    手、小剪刀各一支，為被告所有，供犯罪所用之物，應依刑法第三十八條第一項
    第二款宣告沒收。
據上論斷，應依刑事訴訟法第二百七十三條之一第一項、第二百九十九條第一項前段
，刑法第五十六條、第三百二十一條第一項第三款、第四十七條、第三十八條第一項
第二款，判決如主文。
中      華      民      國      九十二      年    十二    月    十五    日
                                臺灣臺中地方法院刑事第八庭
                                        法  官  鍾  堯  航
右正本證明與原本無異。
如不服本判決，應於送達後十日內向本院提出上訴狀（須附繕本），上訴於台灣高等
法院台中分院。
                                        書記官
中      華      民      國      九十二      年    十二    月    十五    日
附錄論罪科刑法條
刑法第三百二十一條
犯竊盜罪而有左列情形之一者，處六月以上五年以下有期徒刑：
  一  於夜間侵入住宅或有人居住之建築物、船艦，或隱匿其內而犯之者。
  二  毀越門扇、牆垣或其他安全設備而犯之者。
  三  攜帶兇器而犯之者。
  四  結夥三人以上而犯之者。
  五  乘火災、水災或其他災害之際而犯之者。
  六  在車站、埠頭而犯之者。
前項之未遂犯罰之。


司法院資訊處製作；財團法人民間司法改革基金會備份。
